臺灣基隆地方法院基隆簡易庭小額民事判決
110年度基小字第891號
原      告  吳惠芳  

被      告  黃駿逸  

上列當事人間給付借款事件，本院於民國110年7月28日辯論終結
，判決如下：
    主      文
被告應給付原告新臺幣肆萬玖仟玖佰元，及自民國一百一十年四
月二十一日起至清償日止，按週年利率百分之五計算之利息。
訴訟費用新臺幣壹仟元由被告負擔。
本判決得假執行。但被告如以新臺幣肆萬玖仟玖佰元為原告預供
擔保，得免為假執行。
    事實及理由
一、按「小額事件當事人之一造為法人或商人者，於其預定用於
    同類契約之條款，約定債務履行地或以合意定第一審管轄法
    院時，不適用第12條或第24條前段之規定。」民事訴訟法第
    436條之9前段定有明文。次按「當事人得以合意定第一審管
    轄法院。但以關於由一定法律關係而生之訴訟為限。前項合
    意，應以文書證之。」民事訴訟法第24條亦有明文。查本件
    兩造並「非」法人或商人，且已就本件借貸糾紛，合意約定
    以本院為第一審管轄法院，此觀卷附借款契約書第4條所載
    內容即明，是依上開規定，本院就本件訴訟自有管轄權。
二、按關於請求給付金錢或其他代替物或有價證券之訴訟，其標
    的金額或價額在新臺幣（下同）100,000元以下者，適用本
    章所定之小額程序。民事訴訟法第436條之8第1項定有明文
    。又依同法第436條之15規定，當事人為訴之變更、追加或
    提起反訴，除當事人合意繼續適用小額程序並經法院認為適
    當者外，僅得於第436條之8第1項之範圍內（即請求給付金
    錢或其他代替物或有價證券，且標的金額或價額在100,000
    元以下之範圍內）為之。再者，訴狀送達後，原告不得將原
    訴變更或追加他訴，但請求之基礎事實同一者、擴張或減縮
    應受判決事項之聲明者，不在此限，同法第436條之23準用
    同法第436條第2項再準用同法第255條第1項第2款、第3款亦
    有明定。查原告本係起訴請求被告給付49,900元，及自民國
    110年4月20日起至清償日止，按週年利率5%計算之利息（參
    見民事起訴狀）；嗣則於本院110年7月28日言詞辯論期日，
    當庭更正其訴之聲明，求為判命被告給付49,900元，及自11
    0年4月21日起至清償日止，按週年利率5%計算之利息（參見
    本院同日言詞辯論筆錄），核屬應受判決事項聲明之減縮，
    且其請求之基礎事實同一，尤未逾民事訴訟法第436條之8第
    1項之範圍，合於上開規定，應予准許。
三、本件被告經合法通知，未於言詞辯論期日到場，核無民事訴
    訟法第386條所列各款情形，爰依同法第436條之23、第436
    條第2項、第385條第1項前段規定，准原告之聲請，由其一
    造辯論而為判決。
四、原告主張：
　　被告於110年3月13日，向原告借得49,900元；雙方約定，被
    告應自110年4月20日起，以每月為1期，每期償還16,634元
    ，至上開金額全數償畢為止，如有一期未付，全部債務視為
    到期。詎被告自第1期開始，即未依約按期清償，以致喪失
    分期利益，迄尚積欠原告本金49,900元，是原告乃本於兩造
    間消費借貸之法律關係，請求被告清償欠款，並聲明：被告
    應給付原告49,900元，及自110年4月21日起至清償日止，按
    週年利率5%計算之利息。
五、被告答辯：
　　被告經本院合法通知，未於言詞辯論期日到場，亦未提出書
    狀為任何聲明及陳述。
六、本院判斷：
　　原告主張之上開事實，業據提出借款契約書為證，經核無訛
    ；兼之本件起訴狀繕本、開庭期日通知書均已合法送達於被
    告，此有本院送達證書在卷可稽，堪認被告已於相當時期受
    合法之通知，乃被告既未到庭爭執，亦未提出書狀表明證據
    或有利於己之答辯，是依民事訴訟法第280條第3項前段準用
    同條第1項之規定，應視為自認原告主張之旨揭事實。從而
    ，本院綜合上開證據調查結果，堪信原告主張之利己事實，
    俱有所本並堪採信。按當事人互相表示意思一致者，無論其
    為明示或默示，契約即為成立。民法第153條定有明文。次
    按消費借貸之借用人應於約定期限內，返還與借用物種類、
    品質、數量相同之物，未定返還期限者，借用人得隨時返還
    ，貸與人亦得定一個月以上之相當期限，催告返還；清償期
    ，除法律另有規定或契約另有訂定，或得依債之性質或其他
    情形決定者外，債權人得隨時請求清償，債務人亦得隨時為
    清償。民法第478條、第315條亦有明定。第按給付有確定期
    限者，債務人自期限屆滿時起，負遲延責任；給付無確定期
    限者，債務人於債權人得請求給付時，經其催告而未為給付
    ，自受催告時起，負遲延責任，其經債權人起訴而送達訴狀
    ，或依督促程序送達支付命令，或為其他相類之行為者，與
    催告有同一之效力；遲延之債務，以支付金錢為標的者，債
    權人得請求依法定利率計算之遲延利息，但約定利率較高者
    ，仍從其約定利率；應付利息之債務，其利率未經約定，亦
    無法律可據者，週年利率為5%。民法第229條第1項、第2項
    、第233條第1項、第203條復規定甚明。承前，原告既已證
    明其主張之利己事實，則其現今本於消費借貸之法律關係，
    求為判命被告給付49,900元，及自清償期屆滿之翌日即110
    年4月21日起至清償日止，按民法第203條之法定利率即週年
    利率5%計算之利息，自有理由，應予准許。
七、本件第一審裁判費為1,000元，此外別無其他費用之支出，
    是本件訴訟費用合計為1,000元。爰依職權確定前開訴訟費
    用由敗訴之被告負擔。
八、本判決原告勝訴部分，係適用小額訴訟程序所為被告敗訴之
    判決，爰依民事訴訟法第436條之20之規定，職權宣告假執
    行，併依同法第436條之23準用同法第436條第2項，再準用
    同法第392條第2項規定，酌情宣告被告預供相當之擔保金額
    後得免為假執行。
九、據上論結，本件原告之訴為有理由，依民事訴訟法第436條
    之19第1項、第436條之20、第436條之23、第436條第2項、
    第385條第1項前段、第87條第1項、第78條、第392條第2項
    ，判決如主文。
中　　華　　民　　國　　110 　年　　7 　　月　　29　　日
                  基隆簡易庭法  官   王慧惠
以上正本係照原本作成。　　　　　　　　　  
對於本件判決如有不服，應於收受送達後20日內向本院提出上訴
書狀，上訴於本院合議庭，並按他造當事人之人數附具繕本。
當事人之上訴，非以判決違背法令為理由不得為之，上訴狀應記
載上訴理由，表明下列各款事項：
㈠原判決所違背之法令及其具體內容。
㈡依訴訟資料可認為原判決有違背法令之具體事實。
如委任律師提起上訴者，應一併繳納上訴審裁判費。
中　　華　　民　　國　　110 　年　　7 　　月　　29　　日
                            書記官   姚安儒